【裁判字號】    99,訴,1184
【裁判日期】    990621
【裁判案由】    清償借款
【裁判全文】
臺灣臺北地方法院民事判決              99年度訴字第1184號
原      告  萬泰商業銀行股份有限公司
法定代理人  丙○○
訴訟代理人  乙○○
被      告  甲○○
上列當事人間請求清償借款事件，經臺灣士林地方法院於民國99
年4 月15日以99年度訴字第464 號裁定移送前來，本院於民國99
年6 月14日言詞辯論終結，判決如下：
    主      文
被告應給付原告新臺幣伍拾貳萬柒仟玖佰伍拾柒元，及其中新臺
幣伍拾壹萬捌仟玖佰捌拾伍元部分，自民國九十八年十二月十六
日起至清償日止，按年息百分之二十計算之利息。
訴訟費用新臺幣伍仟柒佰拾元由被告負擔。
    事實及理由
甲、程序方面：按當事人得以合意定第一審管轄法院。但以關於
    由一定法律關係而生之訴訟為限。前項合意，應以文書證之
    ，民事訴訟法第24條定有明文。本件依兩造所訂小額循環信
    用貸款契約書第21條，合意以本院為管轄第一審法院，故本
    院就本件清償借款之訴自有管轄權。
乙、實體方面：
  一、兩造爭執之要旨：
    (一)原告起訴主張：被告於民國90年5 月21日與被告簽訂小額
      循環信用貸款契約，約定在新臺幣（下同）300,000 元範
      圍內，被告得以GEORGE&MARY 現金卡為工具提款或轉帳方
      式循環動用上開額度內之現金，貸款期間自90年5 月21日
      起至91年5 月21日止，屆期倘被告未為反對之意思表示並
      經原告同意，則以相同內容及期間繼續一年，其後每年屆
      期時亦同，以一個月為一期，按期於每月相當日繳款，利
      息按年息18.25%固定計算，倘逾期未為還款，即喪失期限
      利益，其債務視為全部到期，自應付還款日起至清償日止
      ，按年息20% 計算遲延利息。詎被告僅繳款至98年12月15
      日止即未再清償，依約其債務已視為全部到期，尚有527,
      597 元（其中本金518,985 元，遲延利息8,612 元），及
      其中518,985 元部分，自98年12月16日起至清償日止，按
      年息20% 計算之利息迄未清償。為此爰依消費借貸契約之
      法律關係提起本訴，請求被告負擔清償責任，並聲明如主
      文第一項所示等語。
    (二)被告則以：有意願與原告協商還款，惟原告覺得太少不接
      受，被告一個月僅能還款3,000 元至3,500 元云云。
  二、經查，原告主張上開事實，業據其提出與所述相符之小額
      循環信用貸款契約、被告身分證影本、交易紀錄等件為證
      ，且為被告所不爭，堪信為真。被告雖以願與原告協商還
      款方式云云，惟未據原告同意，自難准許。從而，原告依
      消費借貸契約之法律關係請求被告給付原告如主文第一項
      所示之金額、利息、違約金，為有理由，應予准許。
  三、訴訟費用負擔之依據：民事訴訟法第78條。
中    華    民    國    99    年    6     月    21    日
                  民事第六庭    法  官  張瑜鳳
以上正本係照原本作成。
如對本判決上訴，須於判決送達後20日內向本院提出上訴狀。
中    華    民    國    99    年    6     月    21    日
                                書記官  林鈞婷

司法院資訊處製作；財團法人民間司法改革基金會備份。
